【裁判字號】    95,上訴,389
【裁判日期】    950719
【裁判案由】    強盜等
【裁判全文】
臺灣高等法院刑事判決                 95年度上訴字第389號
上  訴  人
即  被  告  乙○○
                    （現另案於臺灣屏東監獄執行）
            丙○○
                    （
共      同
指定辯護人  本院公設辯護人甲○○
上  訴  人
即  被  告  辛○○
選任辯護人  連兆宗律師
上列上訴人因強盜等案件，不服臺灣板橋地方法院九十四年度訴
字第一００四號，中華民國九十四年十一月三十日第一審判決（
起訴案號：臺灣板橋地方法院檢察署九十四年度偵字第五一六八
號；暨移送併辦案號：九十四年度偵字第一六二一一號），提起
上訴，本院判決如下：
    主  文
原判決撤銷。
乙○○共同連續意圖為自己不法之所有，攜帶兇器，以強暴至使
不能抗拒，而使他人交付其物，處有期徒刑捌年陸月。
丙○○共同連續意圖為自己不法之所有，攜帶兇器，以強暴至使
不能抗拒，而使他人交付其物，累犯，處有期徒刑捌年陸月。
辛○○竊盜，累犯，處有期徒刑伍月，如易科罰金，以參佰元折
算壹日。其餘被訴部分無罪。
    事  實
一、乙○○前於民國八十五年起因違反懲治盜匪條例、搶奪、竊
    盜、違反槍砲彈藥刀械管制條例、麻醉藥品管理條例等案件
    ，經法院分別判處有期徒刑十年、一年六月、十月、六月、
    五月確定，經台灣板橋地方法院以八十六年度聲字第八七三
    號裁定應執行有期徒刑十二年九月，於九十三年四月一日縮
    短刑期假釋出監，執行指揮書原載於九十九年七月十日縮短
    刑期執行完畢，惟嗣業經撤銷假釋，於九十四年十一月十五
    日起入臺灣桃園監獄執行殘刑六年三月九日，現正執行中；
    丙○○前於九十年間因違反毒品危害防制條例案件，經原審
    法院判處有期徒刑七月確定，於九十二年五月九日執行完畢
    ；辛○○前於九十年起因犯施用第一級毒品罪、施用第二級
    毒品罪、妨害自由等案件，經法院分別判處有期徒刑七月、
    三月、十月確定，經臺灣彰化地方法院以九十二年度聲字第
    一九四一號裁定應執行有期徒刑一年五月，於九十三年九月
    二十五日縮短刑期執行完畢。
二、乙○○、丙○○係男女朋友關係，二人基於意圖為自己不法
    所有之犯意聯絡及行為分擔，連續為下列強盜犯行：
  (一)乙○○夥同丙○○，於九十四年三月二十三日凌晨二時許，
    由丙○○騎乘車號不詳之深色重型機車搭載乙○○，在臺北
    縣三重市○○路二０一巷四五號前，以上揭機車攔阻在戊○○前方，旋由乙○○下車，持客觀上對人之生命、身體、安
    全構成威脅，足供為兇器使用之刀子抵住戊○○腰際並喝令
    「不要動、不要叫、身體向後轉」，至使戊○○不能抗拒後
    ，伸手自戊○○手上拿走皮包（內有戊○○所有之現金、學
    生證、健保卡、帳號000000000000000號之郵局金融卡 、帳
    號0000000000000000號之中國信託銀行信用卡、帳號000000
    0000000000號之上海銀行信用卡及鑰匙等物），戊○○轉身
    央求錢可拿走，但請返還證件及鑰匙時，乙○○見戊○○頸
    上配戴有金項鍊一條（重約一錢九分二釐），復強迫戊○○
    自行將該項鍊扯斷取下交出，待戊○○正動手取下時，又嫌
    其動作太慢，即逕自伸手由戊○○頸上扯下金項鍊，以此強
    暴方式取得戊○○之財物得手後，立即由丙○○騎乘機車附
    載乙○○揚長離去。繼由乙○○將上述強盜自戊○○之證件
    及斷裂之金項鍊一條交予丙○○，丙○○並於同日（二十三
    日）下午六時許，由乙○○陪同前往臺北縣三重市○○路○
    段一六三號光華當舖，以新臺幣（下同）二千五百元之價格
    ，將上開戊○○所有之金項鍊典當予光華當舖，典當所得盡
    歸丙○○所有。
  (二)乙○○夥同有犯意聯絡之丙○○，於九十四年三月二十五日
    凌晨三時許，一同前往辛○○位於臺北縣三重市○○路十四
    巷十二號五樓住處之樓下 ，明知辛○○所竊取車牌號碼HCV
    ─863號重型機車係辛○○甫竊得之物 ，仍基於收受贓物之
    犯意聯絡而共同收受作為犯案之用，乙○○、丙○○賡承上
    揭強盜之犯意於同日（二十五日）凌晨四時十分許，在臺北
    縣三重市○○街一０九號前，見丁○○孤身一人，即由乙○○下車，右手持客觀上對人之生命、身體、安全構成威脅，
    足供為兇器使用之長刀、左手抓住丁○○衣領，喝令丁○○
    交出身上財物，至使丁○○不能抗拒，而將隨身手提包（內
    有丁○○所有之現金、小皮夾、帳號000000000000號之華南
    銀行金融卡、帳號000000000000號之國泰世華銀行金融卡、
    帳號0000000000000000號之聯邦銀行信用卡、000000000000
    0000號之花旗銀行信用卡等物）交付乙○○。乙○○、丙○○二人以此強暴方式取得丁○○之財物得手後馬上騎乘機車
    逃離現場。
  (三)同日（二十五日）凌晨四時三十分許，乙○○、丙○○承上
    開強盜犯意，又在臺北縣三重市○○街二一０巷六十號前，
    以同上之手法，由乙○○下車，持客觀上對人之生命、身體
    、安全構成威脅，足供為兇器使用之刀子接近己○○頭頂上
    端並喝令其交出金錢及首飾等值錢財物，否則將予殺害，至
    使己○○不能抗拒，而將其所有手提包（內有己○○所有之
    現金一萬六千元、帳號0000000000000000號之華南銀行金融
    卡、全民健保卡等物）交付乙○○，以此強暴方式取得己○○之財物。得手後，乙○○迅速返回機車後座與丙○○一同
    騎乘機車離開現場。
  (四)嗣於九十四年三月二十七日凌晨四時五十分許，丙○○適騎
    乘車牌號碼HCV─863號重型機車後載乙○○，途經臺北縣三
    重市○○街一九六巷二弄口時為警發現共乘贓車而當場逮捕
    ，並扣得乙○○所有之鑰匙一支，又在丙○○隨身背包內起
    獲戊○○遭強盜之健保卡、學生證、郵局金融卡、中國信託
    銀行及上海銀行信用卡各一張，丁○○遭強盜之華南銀行金
    融卡、國泰世華銀行金融卡、聯邦銀行信用卡、花旗銀行信
    用卡、小皮包，己○○遭強盜之華南銀行金融卡、全民健保
    卡等證件及光華當舖當票一張，始循線查知上情。
三、辛○○意圖為自己不法之所有，於九十四年三月二十五日凌
    晨二時許，在臺北縣三重市○○○路（起訴書誤載為中山北
    路）七一巷二八號前，以其所有之鑰匙開啟庚○○所有之車
    牌號碼HCV─863號重型機車而竊取之，得手後供自己使用，
    隨即於同日凌晨三時許，借予乙○○、丙○○騎乘。
四、案經戊○○、丁○○訴由臺北縣政府警察局三重分局報請臺
    灣板橋地方法院檢察署檢察官偵查起訴暨移送併案審理。
    理  由
壹、有罪部分：
一、訊據上訴人即被告乙○○、辛○○均矢口否認上揭犯行，被
    告乙○○辯稱：伊並無檢察官起訴之各項犯行；被告辛○○
    辯稱：檢察官起訴之犯罪事實均非伊所為，當初是因接獲丙○○電知乙○○尚有多年殘刑，且念及與乙○○之交情，才
    會同意替乙○○頂罪而為不實之認罪供述，後來於審理中始
    知事態嚴重，故將實情供出；被告丙○○固坦承上揭犯罪事
    實，但辯稱：原審量刑太重云云。經查：
  (一)關於強盜部分：
  1.證人戊○○於原審證稱：九十四年三月二十三日凌晨伊沿臺
    北縣三重市○○街轉中山路走時，有人共乘一輛機車停下來
    ，該名被附載的人叫伊不要往後看，把皮包交出，並拿刀放
    在伊的腰部，直接自伊手上搶走皮包，當時伊有轉身，騎機
    車的人看到伊頸上的金項鍊就告知搶走伊手上皮包的人，該
    人就叫伊拿下金項鍊交出，伊因害怕，一直拿不下來，該人
    就喝令直接扯下即可，後來嫌伊動作太慢，就直接伸手扯下
    ；他們二人都穿像防風外套，有戴安全罩、安全帽及口罩，
    他們只有留眼睛與半個鼻子，騎機車的人瘦瘦的，騎機車的
    人有無戴眼鏡，想不起來；看出來是他們，是從體型，沒有
    其他因素（詳原審卷一第二０四至二一七頁）。
  2.證人丁○○於原審證稱：九十四年三月二十五日凌晨四時許
    時，伊正在臺北縣三重市○○街一０九號前，當時有二個人
    騎機車雙載，從伊右後方駛來就停在身旁，被載的是一個男
    子，右手拿鋸齒狀的刀子面向伊，亮刀給伊看，但沒有碰到
    身體，左手抓伊手臂，並喝令伊把斜背的包包交出，一開始
    伊沒聽清楚，一看到刀子伊就聽清楚了，便想對方有刀，把
    財物給他就算了，就把整個包包交給對方，裡面有信用卡、
    現金卡、手機、鑰匙、化妝品、金融卡等物，後來經警方通
    知領回的只有一部分現金卡、信用卡、金融卡，其餘都沒有
    找回；因為被告乙○○強盜時距離伊很近，所以可以清楚記
    得其眼睛的樣子，指認時第一眼看到該名男子，就認出眼睛
    部位都相似，而且體型壯壯的；另外騎機車的人是一個女子
    ，因為伊有看到該人髮長及肩，而且男子留長髮不常見，當
    時騎機車的人有轉頭看伊，由體型判斷，亦可以認定是女生
    等語（詳原審卷一第二二二至二三二頁）。
  3.證人己○○於原審證稱：九十四年三月二十五日凌晨伊在臺
    北市○○市○○街二一０巷六十號前把車停好時，有人從機
    車下來右手拿刀走向伊，刀子位置在伊頭頂上端，要伊交出
    身上所有財物，否則就要殺伊，是伊自己將手提袋拿給對方
    ，對方就順手拿走手提袋，伊因害怕根本就不敢看對方，只
    知道對方身高比伊高上一個頭，至於騎機車之人因身材細小
    ，才覺得是女子，後來除了健保卡、金融卡各一張已領回外
    ，其他都沒尋回等語（詳原審卷一第二一七至二二０頁）。
  4.被告丙○○對於上揭強盜犯行，迭於原審（詳原審卷第三二
    頁、一四一頁）及本院（詳本院卷第一一三頁反面）供承不
    諱。再被告丙○○於本院亦供承確有向被告辛○○借用其竊
    來之機車（竊盜部分詳如後述）為強盜行犯行之交通工具（
    詳本院卷第一八二頁反面）；且被告董政強於原審交互詰問
    中檢察官問及為何於九十四年三月二十五日凌晨二時許與乙○○、丙○○二人使用之0000000000號行動電話又有聯繫時
    ，答稱：乙○○當時係打電話給伊，問伊會不會偷機車等語
    （詳原審卷二第二七頁）。又由被告丙○○為警查獲時扣得
    之財物中，確有前述被害人戊○○、丁○○、己○○三人遭
    人強盜之財物，此有臺北縣政府警察局三重分局扣押物品目
    錄表、贓物認領保管單及贓物照片等附卷可憑（見偵字第五
    一六八號卷第四十頁、四二頁、九五頁）。另被害人戊○○
    被搶之項鍊，係由被告乙○○陪被告丙○○一同到光華當舖
    典當，所得二千五百元都歸丙○○所有乙節，亦據被告乙○○於警詢中供承在卷（詳偵字第五一六八號卷第十二頁），
    並經證人葉銘昌即光華當舖之負責人就被告丙○○典當上揭
    項鍊乙節，亦於警詢（詳偵字第五一六八號卷二九頁）及原
    審（詳原審卷一第二三三至二三四頁）證述綦詳，且有當票
    及典當紀錄簿附卷可佐（見偵字第五一六八號卷第三八頁、
    四六頁）。
  5.被告丙○○、王勝弘為警查獲時，係由被告丙○○騎駛機車
    後載被告乙○○乙節，業據被告乙○○於警詢中供承在卷（
    詳偵字第五一六八號卷第十頁）。再被告三人被查獲時，被
    告丙○○確係長髮及肩、穿著風衣外套，其餘被告辛○○、
    乙○○均為短髮，被告辛○○臉戴眼鏡，此有照片可稽（見
    偵字第五一六八號卷第四七至四九頁）。
  6.被告辛○○與丙○○係小學同屆，因屬不同班別，並無交情
    ，但其與乙○○則是小時候的鄰居，二人有十多年的交情等
    情，業據證人即被告辛○○於審理時結證屬實（詳原審卷二
    第二四頁）；又被告丙○○與辛○○係朋友關係，其與乙○○則係男女朋友關係，此據被告丙○○於警訊時即供認詳明
    ，嗣於原審亦未曾否認其與乙○○之男女朋友關係（詳偵字
    第五一六八號卷宗第二七頁、原審卷二第四六頁）。
  7.據上，依被告丙○○上揭供承確有強盜被害人丁○○之財物
    ，並參諸被害人丁○○上開指述「因為被告乙○○強盜時距
    離伊很近，所以可以清楚記得其眼睛的樣子；另外騎機車的
    人是一個女子，因為伊有看到該人髮長及肩」；暨被告丙○○被查獲時所拍攝之照片顯示其確係髮長及肩；以及警員自
    被告丙○○被查扣之物中起出被害人丁○○遭人強盜之財物
    等情，顯見被告丙○○、乙○○二人確有共同強盜被害人丁○○之財物。再被告丙○○亦供認有強盜被害人己○○之財
    物，且參酌被害人己○○上揭指稱「對方（指坐在機車後座
    著手強盜者）身高比伊高上一個頭，至於騎機車之人因身材
    細小，才覺得是女子」；暨警員自被告丙○○被查扣之物中
    起出被害人己○○遭人強盜之財物；以及被害人丁○○、己○○兩人被搶之時間相距僅約二十分鐘，且無證據證明被告
    丙○○、乙○○二人共同強盜被害人丁○○後有分散之情事
    ，由此足見被告丙○○、乙○○二人亦有共同強盜被害人己○○之財物。又被告丙○○復自白有強盜被害人戊○○之財
    物，並參以被害人戊○○稱「騎機車的人瘦瘦的」，且比對
    被告三人被查獲時之照片，被告丙○○係屬身材最瘦者；暨
    警員自被告丙○○被查扣之物中起出被害人戊○○遭人強盜
    之財物；以及被告乙○○陪同被告丙○○一同前往當舖典當
    被害人戊○○被強走之項鍊等情節，足徵被告丙○○、乙○○二人確有共同強盜被害人戊○○之財物。
  8.被告乙○○固以本件起訴之強盜事實均與其無關，並於原審
    聲請傳喚其姐夫林建生為其不在場證明云云。惟被告乙○○
    與證人林建生就乙○○當時工作之餐廳名稱、支薪情形等項
    之陳述即明顯不符，繼林建生就被告乙○○之居家出入自由
    並不受其管制一節亦證陳明確，在在無從佐證被告有何不在
    場之事實，並不足為對被告乙○○有利事實之認定。
  9.綜上所述，被告丙○○、乙○○所為強盜犯行，事證明確，
    自應依法論科。
  (二)關於竊盜、收受贓物部分：
  1.車牌號碼HCV─863號重型機車係被告辛○○所偷，此迭據被
    告辛○○於警詢、偵查中供承在卷（詳偵字第五一六八號卷
    第十六、一一三、一五一、一五二頁）。
  2.被告辛○○竊得該機車後，於同日即借給被告丙○○、乙○○乙情，亦據被告丙○○迭於警詢、偵查（詳偵字第五一六
    八號卷第二六、一一九、一四七、二四八頁）及本院（詳本
    院卷第一八二頁）供承在卷。
  3.上開機車係被害人庚○○所失竊乙節，亦據被害人庚○○於
    警詢中證述在卷（詳偵字第五一六八號卷第三二頁），並有
    贓物認領保管單附卷可佐（見偵字第五一六八號卷第四一頁
    ）。
  4.綜上，依被告董政強自白竊盜犯行，並稱「乙○○當時係打
    電話給伊，問伊會不會偷機車」等語；暨被告丙○○供承與
    乙○○一同前往向被告辛○○借用機車等情，足徵被告董政
    強竊盜犯行，被告丙○○、乙○○收受機車贓物犯行，均堪
    認定，皆應依法論科。
二、按一般所稱刀子者，其刀柄或有金屬、木質、塑膠材質之不
    同，惟刀刃部分均係金屬製成，長尖鋒利，客觀上均足以用
    為實施強暴、脅迫或抵抗行為，而於人之生命、身體之安全
    ，易生危險之器械，是為兇器。被告乙○○、丙○○於強盜
    財物之時均持該具有危險性之兇器為之，核被告乙○○、丙○○所為，均係犯刑法第三百三十條第一項之攜帶兇器強盜
    罪、第三百四十九條第一項之收受贓物罪；被告辛○○所為
    ，則係犯刑法第三百二十條第一項之竊盜罪。臺灣板橋地方
    法院檢察署檢察官以九十四年度偵字第一六二一一號移送併
    案審理部分，核與本件起訴部分係屬同一事實，本院自得併
    予審究。被告乙○○、丙○○間，就強盜犯行、收受機車贓
    物犯行，均有犯意聯絡及行為分擔；均為共同正犯。被告乙○○、丙○○所犯三次強盜犯行，時間緊密，犯罪構成要件
    相同，顯係基於概括犯意為之，皆為連續犯，依刑法第五十
    六條規定，以一罪論，並加重其刑。被告乙○○、丙○○所
    犯收受贓物罪與攜帶兇器強盜罪間，有方法結果之牽連關係
    ，依刑法第五十五條規定，均應從較重之攜帶兇器強盜罪處
    斷。如上所述，被告丙○○係參與強盜被害人戊○○之財物
    ，而此次強盜犯行，與被告丙○○被起訴之二次強盜犯行，
    時間緊接，犯罪構成要件相同，顯係基於概括犯意為之，應
    為起訴效力所及，本院對此自得併予審理。又被告丙○○既
    強盜被害人戊○○之財物，則被告丙○○典當被害人戊○○
    之項鍊，係屬處分贓物之行為，自不另構成收受贓物罪，惟
    檢察官認此部分收受贓物之罪嫌與上揭收受機車之犯行具有
    連續犯之裁判上一罪關係，故此部分，自無庸另為無罪之諭
    知，併予敘明。被告乙○○、丙○○連續為強盜行為後，刑
    法第五十六條連續犯之規定，業於九十四年一月七日修正公
    布刪除，並於九十五年七月一日施行，則被告乙○○、丙○○連續強盜犯行，因行為後新法業已刪除連續犯之規定，此
    刪除雖非犯罪構成要件之變更，但顯已影響行為人刑罰之法
    律效果，自屬法律有變更，依新法第二條第一項規定，比較
    新、舊法結果，仍應適用較有利於被告之行為時法律即舊法
    論以連續犯（最高法院九十五年第八次刑事庭會議決議參照
    ）。又依上揭修正公布之刑法，亦刪除第五十五條關於牽連
    犯之規定。本件被告乙○○、丙○○所犯上開強盜犯行、收
    受贓物犯行，具有牽連犯之關係，依修正前即行為時之規定
    ，應從一重之強盜罪處斷；依修正後之刑法既已刪除牽連犯
    之規定，則所犯上述各罪應依數罪併罰之規定分論併罰，比
    較新舊法之規定，修正後之規定並非較有利於被告，依刑法
    第二條第一項之規定，應適用行為時之法律，即適用修正前
    刑法第五十五條牽連犯之規定，從一重之強盜罪處斷。另被
    告辛○○於犯竊盜罪時之刑法第四十一條  第一項前段規定
    ：「犯最重本刑為五年以下有期徒刑以下之刑之罪，而受六
    個月以下有期徒刑或拘役之宣告，因身體、教育、職業、家
    庭之關係或其他正當事由，執行顯有困難者，得以一元以上
    三元以下折算一日，易科罰金。」；被告辛○○行為時之易
    科罰金折算標準，修正前罰金罰鍰提高標準條例第二條前段
    （現已刪除）規定，就其原定數額提高為一百倍折算一日，
    則本件受刑人行為時之易科罰金折算標準，應以銀元三百元
    折算一日，經折算為新臺幣後，應以新臺幣九百元折算為一
    日；惟九十五年七月一日修正公布施行之刑法第四十一條第
    一項前段則規定：「犯最重本刑為五年以下有期徒刑以下之
    刑之罪，而受六個月以下有期徒刑或拘役之宣告者，得以新
    臺幣一千元、二千元或三千元折算一日，易科罰金。」，比
    較修正前後之易科罰金折算標準，以九十五年七月一日修正
    公布施行前之規定，較有利於被告辛○○，則應依刑法第二
    條第一項前段，適用修正前刑法第四十一條第一項前段規定
    ，定其折算標準。查被告丙○○前於九十年間因違反毒品危
    害防制條例案件，經原審法院判處有期徒刑七月確定，於九
    十二年五月九日執行完畢；辛○○前於九十年起因犯施用第
    一級毒品罪、施用第二級毒品罪、妨害自由等案件，經法院
    分別判處有期徒刑七月、三月、十月確定，經臺灣彰化地方
    法院以九十二年度聲字第一九四一號裁定應執行有期徒刑一
    年五月，於九十三年九月二十五日縮短刑期執行完畢，均有
    臺灣高等法院被告前案紀錄表附卷可按，渠等於有期徒刑執
    行完畢後五年內，再犯本案之罪，均屬累犯，應依刑法第四
    十七條定加重其刑，其中被告丙○○部分應遞加重之。
三、原審據以論科，固非無見。惟(一)原審認被告丙○○僅參與二
    件強盜犯行，並認被告辛○○有參與強盜犯行（被告辛○○
    未參與強盜犯行，詳述如后）自有未當；(二)原審就被告辛○○竊盜犯行，未及諭知易科罰金折算標準，亦有未合；(三)扣
    案鑰匙一把，依被告乙○○於原審所供係其所有（詳原審卷
    二第六三頁），原審認係被告辛○○所有，並為沒收之諭知
    ，亦有未合。被告乙○○上訴否認全部犯行、被告辛○○上
    訴否認竊盜犯行、被告丙○○上訴指稱原審量刑太重云云，
    雖均無理由，惟原審判決既有上揭可議之處，自無可維持，
    應由本院撤銷改判。爰審酌被告三人均年值青壯，累累前案
    ，竟猶不思正道取財，犯罪手段激烈，對社會治安與個人安
    全均危害甚鉅，兼衡其等犯罪之次數、所得之財物及犯罪後
    之態度等一切情狀，分別量處如主文第二項、三項、四項所
    示之刑，其中被告辛○○部分，並諭知易科罰金折算標準，
    以資懲儆。扣案之鑰匙一支，係被告乙○○所有且非供竊盜
    機車犯行所用之物，自不為沒收之宣告，附此敘明。
貳、無罪部分：
一、公訴意旨另略以：被告辛○○於上揭時地，共同參與強盜被
    害人戊○○之財物，因認被告董政強另涉犯刑法第三百三十
    條加重強盜罪嫌。
二、訊據被告辛○○堅詞否認強盜犯行。如上所述，被害人戊○○係遭被告丙○○、乙○○共同強盜其財物。至於被告丙○○雖供稱其所犯三件強盜犯行均係夥同被告辛○○所為云云
    。惟衡諸被告丙○○與乙○○係男女朋友關係，而被告丙○○與被告辛○○間並無深交，衡諸常情，被告丙○○要為本
    件強盜犯行，夥同其男友被告乙○○之可能性較高。蓋交情
    較深者一同犯罪，較能相互接應照顧，且較不擔心被同夥出
    賣。況被告丙○○苟係與被告辛○○共同為本件強盜犯行，
    被告丙○○在為強盜被害人丁○○前，何須夥同被告乙○○
    一同前往向被告董政強借用機車作為強盜之代步工具？準此
    在在顯示被告王雅雯所供其係夥同被告辛○○為本件強盜犯
    行云云，顯係意圖迴護其男友乙○○之詞，自不足採。另觀
    被害人戊○○雖指稱被告辛○○係參與強盜者之一，惟被害
    人戊○○係憑強盜者之體型為指認，然被害人戊○○既稱騎
    駛機車之人係「瘦瘦的」，而被告丙○○為本件犯行時，其
    身材確係「瘦瘦的」，且被告丙○○亦自承有參與本件犯行
    ，準此足徵被害人戊○○指認被告辛○○有參與強盜犯行云
    云，應屬誤認。是被告辛○○辯稱其於原審供稱有參與強盜
    犯行，係要為被告乙○○頂罪等語，堪信為真。此外復無其
    他積極證據足資證明被告辛○○有參與強盜被害人戊○○財
    物之犯行，是被告辛○○被訴強盜之犯罪事實，要屬不能證
    明。
三、原審失察，遽認被告董政強有參與強盜犯行，自有未當。被
    告辛○○上訴否認強盜犯行，為有理由，自應由本院撤銷原
    審判決，並就被告辛○○被訴強盜部分，為無罪之諭知。
據上論斷，應依刑事訴訟法三百六十九條第一項前項、第三百六
十四條、第三百零一條第一項前段、第二百九十九條第一項前段
，刑法第二條第一項、第二十八條、第五十六條（修正前）、第
三百三十條第一項、第三百四十九條第一項、第三百二十條第一
項、第五十五條（修正前）、第四十七條、四十一條第一項（修
正前），修正前罰金罰鍰提高標準條例第一條前段、第二條，判
決如主文。
本案經檢察官呂文忠到庭執行職務
中    華    民    國    95    年    7    月    19    日
                  刑事第十九庭  審判長法  官 宋  祺
                                      法  官 蔡明宏
                                      法  官 陳憲裕
以上正本證明與原本無異。
如不服本判決，應於收受送達後十日內向本院提出上訴書狀，其
未敘述上訴之理由者並得於提起上訴後十日內向本院補提理由書
（均須按他造當事人之人數附繕本）。
                                      書記官  劉育妃
中    華    民    國    95    年    7    月    24     日
附錄本案論罪科刑法條全文：
刑法第320條
意圖為自己或第三人不法之所有，而竊取他人之動產者，為竊盜
罪，處 5 年以下有期徒刑、拘役或 5 百元以下罰金。
意圖為自己或第三人不法之利益，而竊佔他人之不動產者，依前
項之規定處斷。
前二項之未遂犯罰之。
刑法第330條
犯強盜罪而有第 321 條第 1 項各款情形之一者，處 7 年以上有
期徒刑。
前項之未遂犯罰之。
刑法第349條
收受贓物者，處3年以下有期徒刑、拘役或5百元以下罰金。
搬運、寄藏、故買贓物或為牙保者，處5年以下有期徒刑、拘役
或科或併科 1 千元以下罰金。
因贓物變得之財物，以贓物論。


司法院資訊處製作；財團法人民間司法改革基金會備份。
